---
title: "DTH"
author: "kieu diem"
date: "2025-12-30"
output: html_document
---

```{r setup, include=FALSE}
#Library
# Packages
library(readxl)
library(dplyr)
library(tidyr)
library(janitor)
library(lubridate)
library(ggplot2)
library(EpiEstim)
library(slider)
library(zoo)
library(data.table)
library(sf)
library(plotly)
library(crosstalk)
library(DT)
```
#Gọi file
Gọi danh sách ca theo tuần
```{r}
data <- read_excel("C:/Users/ltkdi/OneDrive/GSCB-HCDC/HCDC/Reports/Week report/Data_BTN_Khoa GSCB/data/tuan 05.xlsx"
                   )
getwd()
data<-data.frame(data)

#đổi tên
data<- data %>% rename(
  px = "NoiOHienTai_SauKhiSapNhap_WardId",
  tinh = "NoiOHienTai_SauKhiSapNhap_CityId",
  chandoan = "ChanDoanChinhName",
  laymau = "LayMauXNName",
  dvbaocao = "DonViBaoCaoName",
  phanloai = "PhanLoaiChanDoanName",
  phando ="PhanDoBenhName",
  hinhthucdieutri ="HinhThucDieuTriName")

#Điều chỉnh format ngày
data <- data %>% 
  mutate(across(
    .cols = c(NgaySinh, NgayKhoiPhat, NgayBaoCao, NgayNhapVien), 
    .fns = ~ as.Date(., format = "%d/%m/%Y")
  ))

#Tính tuổi, tạo cột tháng nhập viện, năm nhập viện
data <- data %>% 
  mutate(
    Tuoi = year(NgayNhapVien) - year(NgaySinh),
    month = month(NgayNhapVien),
    namnv= epiyear(NgayNhapVien))

# tách dữ liệu sốt xuất huyết, tạo cột nhóm tuổi
data_sxh <- data %>% 
  filter(chandoan == "Sốt xuất huyết Dengue") %>% 
  mutate(
    nhomtuoi = case_when(
      Tuoi <= 2 ~ "≤2 tuổi",
      Tuoi > 2 & Tuoi <= 5 ~ ">2-5 tuổi",
      Tuoi > 5 & Tuoi <= 15 ~ ">5- 15 tuổi",
      TRUE ~ "> 15 tuổi"),
    phando = case_when (
          phando =="Sốt xuất huyết Dengue"~"SXHD",
          phando =="Sốt xuất huyết Dengue có dấu hiệu cảnh báo"~"SXHD có DHCB",
          phando =="Sốt xuất huyết Dengue nặng"~"SXHD nặng",
          TRUE ~ phando
        ))

#tách dữ liệu tay chân miệng, tạo cột nhóm tuổi
data_tcm <- data %>%filter (chandoan=="Tay - chân - miệng") %>% 
  mutate(
    nhomtuoi = case_when(
      Tuoi <1 ~ "Dưới 1 tuổi",
      Tuoi >=1 & Tuoi <4 ~ "1-3 tuổi",
      Tuoi >=4 & Tuoi <=5 ~"4-5 tuổi",
      TRUE ~ "Trên 5 tuổi"))
```

## Khai báo tháng và năm tính toán
```{r}
# Khai báo tháng và năm tính toán
month_nv <- 1      
year_nv <- 2026
# điều kiện (không chỉnh)
if (month_nv == 1) {
  month_truoc <- 12 
  y_truoc <- year_nv - 1 
} else {
  month_truoc <- month_nv - 1
  y_truoc <- year_nv
}
# Tạo danh sách 4 tháng trước (code này tự động tính lùi 4 tuần)
target_month <- data.frame(month = month_nv, namnv = year_nv) %>%
  slice(rep(1, 4)) %>%
  mutate(
    lag = 1:4,
    calc_m = month_nv - lag,
    real_m = ifelse(calc_m <= 0, 12 + calc_m, calc_m),
    real_y = ifelse(calc_m <= 0, year_nv - 1, year_nv)
  )
# Kiểm tra
print(paste("tháng báo cáo:", month_nv, "/", month_nv))
print(paste("tháng trước:", month_truoc, "/", y_truoc))
print(target_month[, c("real_m", "real_y")])
```
#1. Sốt xuất huyết
## Tính phân độ sốt xuất huyết
```{r}
#Phân độ Sốt xuất huyết: tính tổng ca, tỷ lệ theo phân độ
phando_sxh <- data_sxh %>% filter (month==month_nv) %>% 
  group_by(phando) %>%
  summarise(tongca = n(), .groups = "drop") %>%
  mutate(
    rate  = tongca / sum(tongca) * 100,
    label = paste0(tongca, " (", round(rate,1), "%)")
  ) %>% 
  bind_rows(
    summarise(., 
      phando = "Tổng cộng", 
      tongca = sum(tongca), 
      rate   = 100, 
      label  = paste0(tongca, " (100%)")
    ))

print(phando_sxh)
```

##Vẽ biểu đồ tròn phân độ sốt xuất huyết

```{r}
# vẽ biểu đồ hình tròn
plot_data <- phando_sxh %>% 
  filter(phando != "Tổng cộng") %>% 
  arrange(desc(phando)) %>% 
  mutate(
    # tâm của đường tròn
    csum = cumsum(tongca), 
    y_goc = csum - 0.4 * tongca, 
    # nhãn
    label_text = paste0(phando, ":\n", tongca, "\n", "(",round(rate, 1), "%",")"),
    # Tỷ lệ < 18% thì đưa ra ngoài
    vitri = ifelse(rate < 18, "ngoai", "trong"),
    y_nhan = y_goc
  ) 

# xử lý sự chồng chéo
plot_data <- plot_data %>%
  mutate(
    y_nhan = case_when(
      phando == "SXHD nặng" ~ y_goc + 30,
      TRUE ~ y_nhan
    )
  )
# VẼ BIỂU ĐỒ
ggplot(plot_data, aes(x = 1, y = tongca, fill = phando)) + 
  # 1. Vẽ bánh
  geom_col(width = 1, color = "white") + 
  # 2. Vẽ đường kẻ (Chỉ cho nhãn ở ngoài)
  # Đoạn 1: Đi thẳng từ tâm miếng bánh ra ngoài (giữ nguyên góc y_goc)
geom_segment(data = subset(plot_data, vitri == "ngoai"),
             aes(x = 1.5, y = y_goc, xend = 1.65, yend = y_goc),
             size = 0.5, color = "grey40") +

# Đoạn 2: Từ đầu đoạn 1 nối đến chữ (bẻ lái sang y_nhan)
geom_segment(data = subset(plot_data, vitri == "ngoai"),
             aes(x = 1.65, y = y_goc, xend = 1.7, yend = y_nhan),
             size = 0.5, color = "grey40") +
  
  # Vẽ nhãn ở TRONG (x < 1.5)
  geom_text(data = subset(plot_data, vitri == "trong"),
            aes(x = 1, y = y_nhan, label = label_text),
            color = "black", fontface = "bold", size = 3, lineheight = 0.9) +
  
  # Vẽ nhãn ở NGOÀI (x > 1.5)
  geom_text(data = subset(plot_data, vitri == "ngoai"),
            aes(x = 1.85, y = y_nhan, label = label_text),
            color = "black", fontface = "bold", size = 3, 
            lineheight = 0.9, hjust = 0) +
  # 5. Thiết lập toạ độ cực
  coord_polar("y", start = 0) +
  theme_void() +
  # 6. Màu sắc và tiêu đề
  scale_fill_manual(values = c(
    "SXHD" = "#ED7D31", 
    "SXHD có DHCB" = "#00B0F0", 
    "SXHD nặng" = "#70AD47"
  )) +
  theme(legend.position = "none",
        plot.title = element_text(hjust = 0.5, face = "bold", size = 16))
```

##Tạo bảng Nặng/Mắc và Chết/Mắc của sốt xuất huyết 
```{r}
# Bảng Tỷ lệ nặng trên mắc và chết trên mắc
# DÒNG 1: Tháng hiện tại
row_1 <- data_sxh %>%
  filter(month == month_nv) %>%
  summarise(
    Mac  = n(),
    Nang = sum(phando == "SXHD nặng", na.rm = TRUE),
    Chet = sum(hinhthucdieutri == "Tử vong", na.rm = TRUE),
    .groups = "drop" # Thêm dòng này để tắt cảnh báo nhóm
  ) %>%
  mutate(Label = paste0(sprintf("%02d", month_nv), "/", year_nv))
#DÒNG 2: TUẦN TRƯỚC
row_2 <- data_sxh %>%
  ungroup() %>%
  filter(month == month_truoc) %>%
  summarise(
    Mac  = n(),
    Nang = sum(phando == "SXHD nặng", na.rm = TRUE),
    Chet = sum(hinhthucdieutri == "Tử vong", na.rm = TRUE),
    .groups = "drop" 
  ) %>%
  mutate(Label = paste0(sprintf("%02d", month_truoc), "/", y_truoc))
#DÒNG 3
row_3 <- data_sxh %>%
  # Inner join để chỉ lọc lấy đúng 4 tuần trong danh sách trên
  inner_join(target_month, by = c("month" = "real_m")) %>%
  summarise(
    Mac  = n() / 4, # Chia 4 để lấy trung bình
    Nang = sum(phando == "SXHD nặng", na.rm = TRUE) / 4,
    Chet = sum(hinhthucdieutri == "Tử vong", na.rm = TRUE) / 4
  ) %>%
  mutate(Label = "TB 4 tháng trước")

bang_hoan_chinh <- bind_rows(row_1, row_2, row_3) %>%
  mutate(
    # Tính phần trăm
    `% Nặng/Mắc` = round((Nang / Mac) * 100,1),
    `% Chết/Mắc` = round((Chet / Mac) * 100,1)
  ) %>%
  # Sắp xếp cột
  select(Label, Mac, Nang, Chet, `% Nặng/Mắc`, `% Chết/Mắc`)
print(bang_hoan_chinh)
```

## số ca SXH nặng theo giới tính, nhóm tuổi
```{r}
data_sxh_nang<- data_sxh %>%filter (phando=="SXHD nặng")
# Data tuần hiện tại
df_now <- data_sxh_nang %>% filter(month == month_nv)

# Data tuần trước
df_prev <- data_sxh_nang %>% filter(month == month_truoc)

# Data 4 tuần trước (Dùng inner_join để lọc đúng 4 tháng trong danh sách)
df_4w <- data_sxh_nang %>% 
  inner_join(target_month, by = c("month" = "real_m"))

# --- 3. TÍNH TỔNG SỐ CA (N) ĐỂ LÀM TIÊU ĐỀ ---
n_now  <- nrow(df_now)
n_prev <- nrow(df_prev)
n_4w   <- nrow(df_4w) / 4 # Trung bình cộng số ca của 4 tuần
tao_dong <- function(ten_dong, dieu_kien_logic) {
  # 1. Tính số lượng (n)
  v_now  <- df_now %>% filter(eval(dieu_kien_logic)) %>% nrow()
  v_prev <- df_prev %>% filter(eval(dieu_kien_logic)) %>% nrow()
  v_4w   <- (df_4w %>% filter(eval(dieu_kien_logic)) %>% nrow()) / 4 # Chia 4 để lấy TB
  v_now  <- round (v_now,0)
  v_prev <- round (v_prev,0)
  v_4w   <- round(v_4w, 0)
  
  # 2. Tính phần trăm (%)
  p_now  <- round(v_now / n_now * 100, 1)
  p_prev <- round(v_prev / n_prev * 100, 1)
  p_4w   <- round(v_4w / n_4w * 100, 1) # So với tổng TB
  
  # 3. Định dạng hiển thị: "n (p%)"
  str_now  <- paste0(v_now, " (", p_now, "%)")
  str_prev <- paste0(v_prev, " (", p_prev, "%)")
  str_4w   <- paste0(round(v_4w, 1), " (", p_4w, "%)")
  
  # 4. Tính chênh lệch (Tuyệt đối và %)
  # So với tuần trước
  diff_prev_abs <- v_now - v_prev
  diff_prev_pct <- ifelse(v_prev == 0, 0, round((diff_prev_abs / v_prev) * 100, 1))
  str_diff_prev <- paste0(diff_prev_abs, " (", diff_prev_pct, "%)")
  
  # So với TB 4 tuần
  diff_4w_abs <- round(v_now - v_4w, 1)
  diff_4w_pct <- ifelse(v_4w == 0, 0, round((diff_4w_abs / v_4w) * 100, 1))
  str_diff_4w <- paste0(diff_4w_abs, " (", diff_4w_pct, "%)")
  
  # Trả về 1 dòng dữ liệu
  return(data.frame(
    DacDiem = ten_dong,
    Thangnay = str_now,
    Thangtruoc = str_prev,
    TB4thangtruoc= str_4w
  ))
}
# TẠO CÁC DÒNG SỐ LIỆU
# 1. Giới tính (Thay 'GioiTinh' bằng tên cột thật của bạn)
row_nam <- tao_dong("Nam", quote(GioiTinh == "Nam"))
row_nu  <- tao_dong("Nữ",  quote(GioiTinh == "Nữ"))

# 2. Nhóm tuổi (Thay 'nhomtuoi' bằng tên cột bạn đã tạo ở câu trước)
row_t1 <- tao_dong("≤2 tuổi",      quote(nhomtuoi == "≤2 tuổi"))
row_t2 <- tao_dong(">2-5 tuổi",    quote(nhomtuoi == ">2-5 tuổi"))
row_t3 <- tao_dong(">5- 15 tuổi",  quote(nhomtuoi == ">5- 15 tuổi"))
row_t4 <- tao_dong("> 15 tuổi",    quote(nhomtuoi == "> 15 tuổi"))

# 3. Dòng Tuổi trung bình 
t_mean <- round(mean(df_now$Tuoi, na.rm=T), 1)
t_sd   <- round(sd(df_now$Tuoi, na.rm=T), 1)
row_tuoi <- data.frame(
  DacDiem = "Tuổi (TB ± ĐLC)",
  Thangnay = paste0(t_mean, " ± ", t_sd),
  Thangtruoc = paste0(round(mean(df_prev$Tuoi, na.rm=T), 1), " ± ", round(sd(df_prev$Tuoi, na.rm=T), 1)),
  TB4thangtruoc = paste0(round(mean(df_4w$Tuoi, na.rm=T), 1), " ± ", round(sd(df_4w$Tuoi, na.rm=T), 1))
)

# GỘP LẠI THÀNH BẢNG CUỐI CÙNG
bang_final <- bind_rows(
  data.frame(DacDiem = "Giới tính"), # Dòng tiêu đề nhóm
  row_nam, row_nu,
  row_tuoi,
  data.frame(DacDiem = "Nhóm tuổi"), # Dòng tiêu đề nhóm
  row_t1, row_t2, row_t3, row_t4
)
# Hiển thị bảng thô
print(bang_final)
```
# TCM
## Tính phân độ tay chân miệng
```{r}
#Phân độ TCM: tính tổng ca, tỷ lệ theo phân độ
phando_tcm <- data_tcm %>% filter (month==month_nv) %>% 
  group_by(phando) %>%
  summarise(tongca = n(), .groups = "drop") %>%
  mutate(
    rate  = tongca / sum(tongca) * 100,
    label = paste0(tongca, " (", round(rate,1), "%)")
  ) %>% 
  bind_rows(
    summarise(., 
      phando = "Tổng cộng", 
      tongca = sum(tongca), 
      rate   = 100, 
      label  = paste0(tongca, " (100%)")
    ))

print(phando_tcm)
```

##Vẽ biểu đồ tròn phân độ tay chân miệng

```{r}
# vẽ biểu đồ hình tròn
plot_data_tcm <- phando_tcm %>% 
  filter(phando != "Tổng cộng",tongca>0 ) %>% 
  arrange(desc(phando)) %>% 
  mutate(
    # tâm của đường tròn
    csum = cumsum(tongca), 
    y_goc = csum - 0.4 * tongca, 
    # nhãn
    label_text = paste0(phando, ":\n", tongca, "\n", "(",round(rate, 1), "%",")"),
    # Tỷ lệ < 18% thì đưa ra ngoài
    vitri = ifelse(rate < 18, "ngoai", "trong"),
    y_nhan = y_goc
  ) 

# xử lý sự chồng chéo
plot_data_tcm <- plot_data_tcm %>%
  mutate(
    y_nhan = case_when(
      phando %in% c("Độ 2b","Độ 3","Độ 4") ~ y_goc + 50,
      TRUE ~ y_nhan
    )
  )
unique(data_tcm$phando)
# VẼ BIỂU ĐỒ
ggplot(plot_data_tcm, aes(x = 1, y = tongca, fill = phando)) + 
  # 1. Vẽ bánh
  geom_col(width = 1, color = "white") + 
  # 2. Vẽ đường kẻ (Chỉ cho nhãn ở ngoài)
  # Đoạn 1: Đi thẳng từ tâm miếng bánh ra ngoài (giữ nguyên góc y_goc)
geom_segment(data = subset(plot_data_tcm, vitri == "ngoai"),
             aes(x = 1.5, y = y_goc, xend = 1.65, yend = y_goc),
             size = 0.5, color = "grey40") +

# Đoạn 2: Từ đầu đoạn 1 nối đến chữ (bẻ lái sang y_nhan)
geom_segment(data = subset(plot_data_tcm, vitri == "ngoai"),
             aes(x = 1.65, y = y_goc, xend = 1.7, yend = y_nhan),
             size = 0.5, color = "grey40") +
  
  # Vẽ nhãn ở TRONG (x < 1.5)
  geom_text(data = subset(plot_data_tcm, vitri == "trong"),
            aes(x = 1, y = y_nhan, label = label_text),
            color = "black", fontface = "bold", size = 3, lineheight = 0.9) +
  # Vẽ nhãn ở NGOÀI (x > 1.5)
  geom_text(data = subset(plot_data_tcm, vitri == "ngoai"),
            aes(x = 1.85, y = y_nhan, label = label_text),
            color = "black", fontface = "bold", size = 3, 
            lineheight = 0.9, hjust = 0) +
  # 5. Thiết lập toạ độ cực
  coord_polar("y", start = 0) +
  theme_void() +
  # 6. Màu sắc và tiêu đề
  scale_fill_manual(values = c(
    "Độ 1" = "#ED7D31", 
    "Độ 2a" = "#00B0F0", 
    "Độ 2b" = "#70AD47",
    "Độ 3" = "#006699",
    "Độ 4" ="#990099"
  )) +
  theme(legend.position = "none",
        plot.title = element_text(hjust = 0.5, face = "bold", size = 16))
```




##Tạo bảng Nặng/Mắc và Chết/Mắc của tay chân miệng
```{r}
# Bảng Tỷ lệ nặng trên mắc và chết trên mắc
# DÒNG 1: Tháng hiện tại
row_a <- data_tcm %>%
  filter(month == month_nv) %>%
  summarise(
    Mac  = n(),
    Nang = sum(phando %in% c("Độ 2b","Độ 3","Độ 4"), na.rm = TRUE),
    Chet = sum(hinhthucdieutri == "Tử vong", na.rm = TRUE),
    .groups = "drop" # Thêm dòng này để tắt cảnh báo nhóm
  ) %>%
  mutate(Label = paste0(sprintf("%02d", month_nv), "/", year_nv))
#DÒNG 2: TUẦN TRƯỚC
row_b <- data_tcm %>%
  ungroup() %>%
  filter(month == month_truoc) %>%
  summarise(
    Mac  = n(),
    Nang = sum(phando %in% c("Độ 2b","Độ 3","Độ 4"), na.rm = TRUE),
    Chet = sum(hinhthucdieutri == "Tử vong", na.rm = TRUE),
    .groups = "drop" 
  ) %>%
  mutate(Label = paste0(sprintf("%02d", month_truoc), "/", y_truoc))
row_c <- data_tcm %>%
  
  # Inner join để chỉ lọc lấy đúng 4 tuần trong danh sách trên
  inner_join(target_month, by = c("month" = "real_m")) %>%
  summarise(
    Mac  = n() / 4, # Chia 4 để lấy trung bình
    Nang = sum(phando %in% c("Độ 2b","Độ 3","Độ 4"), na.rm = TRUE) / 4,
    Chet = sum(hinhthucdieutri == "Tử vong", na.rm = TRUE) / 4
  ) %>%
  mutate(Label = "TB 4 tháng trước")

bang_hoan_chinh_tcm <- bind_rows(row_a, row_b, row_c) %>%
  mutate(
    # Tính phần trăm
    `% Nặng/Mắc` = round((Nang / Mac) * 100,1),
    `% Chết/Mắc` = round((Chet / Mac) * 100,1)
  ) %>%
  # Sắp xếp cột
  select(Label, Mac, Nang, Chet, `% Nặng/Mắc`, `% Chết/Mắc`)
print(bang_hoan_chinh_tcm)
```

## số ca TCM nặng theo giới tính, nhóm tuổi
```{r}
data_tcm_nang<- data_tcm %>%filter (phando %in% c("Độ 2b","Độ 3","Độ 4"))
# Data tuần hiện tại
df_now_tcm <- data_tcm_nang %>% filter(month == month_nv)

# Data tuần trước
df_prev_tcm <- data_tcm_nang %>% filter(month == month_truoc)

# Data 4 tuần trước (Dùng inner_join để lọc đúng 4 tháng trong danh sách)
df_4w_tcm <- data_tcm_nang %>% 
  inner_join(target_month, by = c("month" = "real_m"))

# --- 3. TÍNH TỔNG SỐ CA (N) ĐỂ LÀM TIÊU ĐỀ ---
n_now_tcm  <- nrow(df_now_tcm)
n_prev_tcm <- nrow(df_prev_tcm)
n_4w_tcm   <- nrow(df_4w_tcm)/4 # Trung bình cộng số ca của 4 tuần
tao_dong_tcm <- function(ten_dong_tcm, dieu_kien_logic_tcm) {
  # 1. Tính số lượng (n)
  v_now_tcm  <- df_now_tcm %>% filter(eval(dieu_kien_logic_tcm)) %>% nrow()
  v_prev_tcm <- df_prev_tcm %>% filter(eval(dieu_kien_logic_tcm)) %>% nrow()
  v_4w_tcm   <- (df_4w_tcm %>% filter(eval(dieu_kien_logic_tcm)) %>% nrow()) / 4 # Chia 4 để lấy TB
  v_now_tcm  <- round (v_now_tcm,0)
  v_prev_tcm <- round (v_prev_tcm,0)
  v_4w_tcm   <- round(v_4w_tcm, 0)
  
  # 2. Tính phần trăm (%)
  p_now_tcm  <- round(v_now_tcm / n_now_tcm * 100, 1)
  p_prev_tcm <- round(v_prev_tcm / n_prev_tcm * 100, 1)
  p_4w_tcm   <- round(v_4w_tcm / n_4w_tcm * 100, 1)
  
  # 3. Định dạng hiển thị: "n (p%)"
  str_now_tcm  <- paste0(v_now_tcm, " (", p_now_tcm, "%)")
  str_prev_tcm <- paste0(v_prev_tcm, " (", p_prev_tcm, "%)")
  str_4w_tcm   <- paste0(round(v_4w_tcm, 1), " (", p_4w_tcm, "%)")
  
  # 4. Tính chênh lệch (Tuyệt đối và %)
  # So với tuần trước
  diff_prev_abs_tcm <- v_now_tcm - v_prev_tcm
  diff_prev_pct_tcm <- ifelse(v_prev_tcm == 0, 0, round((diff_prev_abs_tcm / v_prev_tcm) * 100, 1))
  str_diff_prev_tcm <- paste0(diff_prev_abs_tcm, " (", diff_prev_pct_tcm, "%)")
  
  # So với TB 4 tuần
  diff_4w_abs_tcm <- round(v_now_tcm - v_4w_tcm, 1)
  diff_4w_pct_tcm <- ifelse(v_4w_tcm == 0, 0, round((diff_4w_abs_tcm / v_4w_tcm) * 100, 1))
  str_diff_4w_tcm <- paste0(diff_4w_abs_tcm, " (", diff_4w_pct_tcm, "%)")
  
  # Trả về 1 dòng dữ liệu
  return(data.frame(
    DacDiem = ten_dong_tcm,
    Thangnay = str_now_tcm,
    Thangtruoc = str_prev_tcm,
    TB4thangtruoc= str_4w_tcm
  ))
}
# TẠO CÁC DÒNG SỐ LIỆU
# 1. Giới tính (Thay 'GioiTinh' bằng tên cột thật của bạn)
row_nam_tcm <- tao_dong_tcm("Nam", quote(GioiTinh == "Nam"))
row_nu_tcm  <- tao_dong_tcm("Nữ",  quote(GioiTinh == "Nữ"))

# 2. Nhóm tuổi (Thay 'nhomtuoi' bằng tên cột bạn đã tạo ở câu trước)
row_t1_tcm <- tao_dong_tcm("Dưới 1 tuổi",      quote(nhomtuoi == "Dưới 1 tuổii"))
row_t2_tcm <- tao_dong_tcm("1-3 tuổi",    quote(nhomtuoi == "1-3 tuổi"))
row_t3_tcm <- tao_dong_tcm("4-5 tuổi",  quote(nhomtuoi == "4-5 tuổi"))
row_t4_tcm <- tao_dong_tcm("Trên 5 tuổi",    quote(nhomtuoi == "Trên 5 tuổi"))

# 3. Dòng Tuổi trung bình 
t_mean_tcm <- round(mean(df_now_tcm$Tuoi, na.rm=T), 1)
t_sd_tcm   <- round(sd(df_now_tcm$Tuoi, na.rm=T), 1)
row_tuoi_tcm <- data.frame(
  DacDiem = "Tuổi (TB ± ĐLC)",
  Thangnay = paste0(t_mean_tcm, " ± ", t_sd_tcm),
  Thangtruoc = paste0(round(mean(df_prev_tcm$Tuoi, na.rm=T), 1), " ± ", round(sd(df_prev_tcm$Tuoi, na.rm=T), 1)),
  TB4thangtruoc = paste0(round(mean(df_4w_tcm$Tuoi, na.rm=T), 1), " ± ", round(sd(df_4w_tcm$Tuoi, na.rm=T), 1))
)

# GỘP LẠI THÀNH BẢNG CUỐI CÙNG
bang_final_tcm <- bind_rows(
  data.frame(DacDiem = "Giới tính"), # Dòng tiêu đề nhóm
  row_nam_tcm, row_nu_tcm,
  row_tuoi_tcm,
  data.frame(DacDiem = "Nhóm tuổi"), # Dòng tiêu đề nhóm
  row_t1_tcm, row_t2_tcm, row_t3_tcm, row_t4_tcm
)
# Hiển thị bảng thô
print(bang_final_tcm)
```